【裁判字號】    97,裁,2206
【裁判日期】    970410
【裁判案由】    贈與稅
【裁判全文】
最  高  行  政  法  院  裁  定
                                     97年度裁字第02206號
上  訴  人  甲○○
被 上訴 人  財政部臺灣省南區國稅局
代  表  人  乙○○
上列當事人間贈與稅事件，上訴人對於中華民國97年1月24日高
雄高等行政法院96年度訴字第990號判決，提起上訴，本院裁定
如下：
    主 文
上訴駁回。
上訴審訴訟費用由上訴人負擔。
    理 由
一、按對於高等行政法院判決之上訴，非以其違背法令為理由，
    不得為之，行政訴訟法第242條定有明文。同法第243條第1
    項規定，判決不適用法規或適用不當者，為違背法令；而判
    決有第243條第2項所列各款情形之一者，其判決當然違背法
    令。又提起上訴，應以上訴狀表明上訴理由並應添具關於上
    訴理由之必要證據，復為同法第244條第1項第4款及第2項所
    明定。準此，當事人提起上訴，如以原審判決有行政訴訟法
    第243條第1項不適用法規或適用不當為理由時，其上訴狀應
    有具體之指摘，並揭示該法規之條項或其內容；如以原審判
    決有第243條第2項所列各款情形之當然違背法令為理由時，
    其上訴狀應揭示合於該款之事實。如上訴狀未依此項方法表
    明，即難認為已對原審判決之違背法令有具體之指摘，其上
    訴自難認為合法。
二、本件上訴人對於高雄高等行政法院判決上訴，雖以原判決違
    背法令為由，惟核其上訴狀所載內容，無非重申其在原審起
    訴之主張，或以其一己對法規之誤解，就原判決已詳予論駁
    之理由，泛言未就財政部民國92年4月9日台財稅字第091045
    6306號函釋如何與母法規定意旨相符，又如何未違憲法第19
    條租稅法定主義，及與憲法保障人民財產之意旨暨法律保留
    原則加以說明，有判決不適用法規或不備理由之情形，而未
    具體表明原判決確有如何不適用法規或適用不當，或有如何
    違背司法院解釋或本院判例，及有如何合於行政訴訟法第24
    3條第2項所列各款之情形，難認為已對原判決之違背法令有
    具體之指摘。依首揭規定及說明，其上訴自不合法，應予駁
    回。又被上訴人係事後於核課期間內，查得有應課徵贈與稅
    之事實，乃依稅捐稽徵法第21條第2項規定補徵贈與稅，且
    上訴人亦不因被上訴人事後始發現有應課徵之稅捐而有任何
    值得保護之利益，核與不利益變更禁止原則及信賴利益原則
    無涉，併此敘明。
三、依行政訴訟法第249條第1項前段、第104條、民事訴訟法第
    95條、第78條，裁定如主文。
中    華    民    國    97    年    4     月    10    日
                    最高行政法院第四庭
                        審判長法官  鍾  耀  光
                              法官  廖  宏  明
                              法官  姜  仁  脩
                              法官  王  德  麟
                              法官  黃  清  光
以  上  正  本  證  明  與  原  本  無  異
中    華    民    國    97    年    4     月    11    日
                              書記官  王  史  民


司法院資訊處製作；財團法人民間司法改革基金會備份。
